【裁判字號】    94,易,2063
【裁判日期】    950306
【裁判案由】    常業賭博等
【裁判全文】
臺灣臺北地方法院刑事判決              94年度易字第2063號
公  訴  人  臺灣臺北地方法院檢察署檢察官
被      告  乙○○
            甲○○
共      同
選任辯護人  胡文英律師
上列被告等因常業賭博等案件，經檢察官提起公訴（94年度偵字
第20232號），由本院合議庭裁定改依簡式審判程序審理，茲判
決如下：
    主  文
乙○○、甲○○共同以賭博為常業，乙○○處有期徒刑陸月，甲○○處有期徒刑肆月，如易科罰金，均以佰元折算壹日。扣案
如附表所示之物，均沒收。
    事  實
一、乙○○明知未依電子遊戲場業管理條例規定辦理營利事業登
    記者，不得經營電子遊戲場業，竟基於經營電子遊戲場業及
    常業賭博之犯意，未向主管機關申請核發經營電子遊戲場業
    之營利事業登記證，即自民國九十四年八月間某日起，在臺
    北縣新店市○○路一巷十號之公眾得出入之場所，擺放如附
    表編號一至六所示之電動賭博機具，供不特定人以如附表所
    示之比例開分把玩對賭，如未押中，所開積分即為機具沒入
    ，如有押中，則可以機具累積積分以如附表所示之比例洗分
    兌換現金或贈分單，並自該時起以每日日薪新臺幣（下同）
    八百元之代價，雇用與其有犯意聯絡之甲○○在上址內擔任
    店長兼店員，負責為顧客開分、洗分及兌換現金之工作，以
    此方式共同經營電子遊戲場業，與至該處把玩電動賭博機具
    之賭客對賭，且均恃此賭博收入維生，以之為業。嗣經警於
    九十四年十月二十一日晚上十一時四十分許（起訴書誤載為
    同年月十六日晚上十一時十四分許），在上址當場查獲甲○○及在場把玩電動賭博機具彈珠台（金美滿）之賭客丙○○
    、把玩電動賭博機具彈珠台（金美滿）及超九連線（水果台
    ）之賭客丁○○（丙○○、丁○○均另行審結），並在上址
    內扣得如附表編號一至編號六所示之電動賭博機具及乙○○
    所有，供其等本件犯罪所用如附表編號八至編號十二所示之
    物，以及在甲○○所隨身攜帶，用以專門放置開分、洗分兌
    換現金之款項之包包內扣得開分洗分之賭資三千六百元。嗣
    再經臺灣臺北地方法院檢察署檢察官依據訊問甲○○之結果
    並調閱甲○○之具保資料後，循線查獲乙○○到案。
二、案經臺灣臺北地方法院檢察署檢察官主動偵查及臺北縣政府
    警察局新店分局報請臺灣臺北地方法院檢察署檢察官偵查起
    訴。
    理  由
一、訊據被告乙○○、甲○○均對於上開犯罪事實坦承不諱，核
    與同案被告丁○○於警詢時及偵查中以及同案被告丙○○於
    警詢時供稱渠等至上址內把玩電動賭博機具時，確係由被告
    甲○○為渠等開分對賭，並得以渠等所把玩之電動賭博機具
    所累積之積分，要求被告甲○○以與開分相同比例洗分兌換
    現金之情節相符，並據陪伴同案被告丙○○至上址把玩電動
    賭博玩具之證人白育禎於偵查中證稱上址內所擺放之電動機
    具係屬電動賭博機具，賭客得以開分、洗分方式兌換現金輸
    贏等語屬實，且經證人沈威良、鍾振強亦即前往上址查獲本
    案之臺北縣政府警察局新店分局警員於偵查中證稱：伊等係
    於九十四年八月間接獲線報指出有一姓名、年籍均不詳，綽
    號「小范」之成年男子，在上址以開分、洗分兌換現金之方
    式經營賭博性電玩，伊等遂持續列管監控至同年十月二十一
    日晚上十一時四十分許，持本院所核發之搜索票至上址搜索
    查獲，該時上址內之電動賭博機具計有十餘台均在插電營運
    狀態中等語在卷，此外，並有臺北縣政府警察局新店分局搜
    索扣押筆錄、扣押物品目錄表、電動玩具保管清單、臺北縣
    政府聯合查報小組稽查電子遊戲場業紀錄表、現場圖各一份
    、現場蒐證照片十二張附卷以及如附表所示之物扣案可資佐
    證，據此，足徵被告等上開自白符實可採。
二、按刑法上所謂常業犯，係指反覆以同種類之行為目的之社會
    活動之職業性犯罪而言，亦即恃犯罪以維生即已構成，至於
    犯罪所得之多寡，是否恃此犯罪為唯一之謀生職業，則非所
    問，縱令兼有其他職業，仍無礙於該常業犯罪之成立，最高
    法院八十五年度台上字第五一０號判例意旨可資參照。次查
    ：被告二人在上址共同經營上開賭博性電玩之時間，係自九
    十四年八月間某日起至同年十月二十一日為警查獲時止，其
    中或有因為逃避員警查緝而短暫歇業，然其等顯係處在隨時
    復業之狀態中，擺設如附表編號一至編號六所示之賭博性電
    動玩具共計十六台，且該店每日營業時間係自晚上八時許起
    至翌日上午八時許，共計長達十個小時，由被告甲○○一人
    負責店內開分、洗分及兌換現金之工作，亦經被告甲○○於
    本院訊問時及被告乙○○於本院審理時坦承在卷等情觀之，
    被告二人均顯有反覆實施以在上址內擺設電動賭博機具與不
    特定人對賭之同種類行為，且均恃此賭博營業收入維生，以
    賭博為常業無誤。從而，本件事證明確，被告等上開犯行，
    均堪以認定，應依法論科。
三、核被告二人所為，均係犯刑法第二百六十七條之以賭博為常
    業罪及違反電子遊戲場業管理條例第十五條「未依本條例規
    定辦理營利事業登記者，不得經營電子遊戲場業」之規定，
    應依同條例第二十二條規定論處。被告二人就上開犯行間，
    均有犯意聯絡及行為分擔，均為共同正犯。其等所犯上開二
    罪間，有方法、目的之牽連關係，應依刑法第五十五條規定
    ，從一重之常業賭博罪處斷。爰審酌被告二人犯罪之動機、
    目的、手段、被告乙○○以日薪八百元之代價雇用被告甲○○擔任現場負責人，共同經營賭博性電動玩具與不特定人對
    賭，破壞社會善良風氣、經營時間約僅二月餘，擺設如附表
    編號一至編號六所示電動賭博機具之數量共十六台，規模非
    鉅、所生危害及被告乙○○在被告甲○○為警查獲後，仍企
    圖使被告甲○○為之隱瞞，嗣經公訴人調取被告甲○○之具
    保資料，並傳訊查獲員警證人沈威良、鍾振強到庭證述查獲
    過程後，始坦認上情，至被告甲○○該時則年僅十九歲，年
    輕識淺，社會經驗不足，致於為警查獲後，原堅不吐實，嗣
    始供出其係受雇於被告乙○○之態度等一切情狀，各量處如
    主文所示之刑，並均諭知易科罰金之折算標準。又扣案如附
    表編號一至編號六所示之電動賭博機具，均屬當場賭博之器
    具，均應依刑法第二百六十六條第二項規定，併予宣告沒收
    ；如附表編號七所示之現金三千六百三十元，則係在被告甲○○所隨身攜帶，用以專門放置開分、洗分兌換現金之款項
    之包包內所查扣，亦據被告甲○○於本院審理時供認屬實，
    則該三千六百三十元現金，係屬在兌換籌碼處之財物，亦應
    依刑法第二百六十六條第二項規定宣告沒收；至如附表編號
    八至編號十二所示之物，則係被告乙○○所有，供被告二人
    本件犯罪所用之物，業據被告二人於本院審理時供承在卷，
    均應依刑法第三十八條第一項第二款規定諭知沒收。
三、同案被告丁○○、丙○○部分，均另行審結，附此敘明。
四、末按被告所犯為死刑、無期徒刑、最輕本刑三年以上有期徒
    刑之罪或高等法院管轄第一審案件以外之罪，並經被告於準
    備程序就被訴事實為有罪之陳述，經告知簡式審判程序之旨
    ，並聽取被告及檢察官之意見後，經本院合議庭依刑事訴訟
    法第二百七十三條之一第一項規定，裁定由受命法官獨任進
    行簡式審判程序審理。
據上論斷，應依刑事訴訟法第二百七十三條之一第一項、第二百
九十九條第一項前段，電子遊戲場業管理條例第二十二條，刑法
第十一條前段、第二十八條、第二百六十七條、第五十五條、第
四十一條第一項前段、第二百六十六條第二項、第三十八條第一
項第二款，罰金罰鍰提高標準條例第一條前段、第二條，判決如
主文。
本案經檢察官郭昭吟到庭執行職務。
中    華    民    國    95    年    3     月    6     日
                        臺灣臺北地方法院刑事第十五庭
                            法  官  吳麗英
上正本證明與原本無異。
如不服本判決，應於判決送達後10日內向本院提出上訴狀（應抄
附繕本）。
                            書記官  田華仁
中    華    民    國    95    年    3     月    6     日
附錄本案論罪科刑法條：
電子遊戲場業管理條例第二十二條：違反第十五條規定者，處行
                                為人一年以下有期徒刑、拘
                                役或科或併科新台幣五十萬
                                元以上二百五十萬元以下罰
                                金。
刑法第二百六十七條：以賭博為常業者，處二年以下有期徒刑，
                    得併科一千元以下罰金。
【附表】
┌──┬───────────┬──────────┬─────────┐
│編號│扣  案  物  品  名  稱│數               量 │開 分 洗 分 比 例 │
├──┼───────────┼──────────┼─────────┤
│ 一 │彈珠台（金美滿）      │六台（含ＩＣ板六片）│一百元開十分      │
├──┼───────────┼──────────┼─────────┤
│ 二 │滿貫大亨（麻將台）    │二台（含ＩＣ板二片）│一百元開十分      │
├──┼───────────┼──────────┼─────────┤
│ 三 │超九連線（水果台）    │四台（含ＩＣ板四片）│一百元開五百分    │
├──┼───────────┼──────────┼─────────┤
│ 四 │動物奇觀（水果台）    │二台（含ＩＣ板二片）│一百元開五百分    │
├──┼───────────┼──────────┼─────────┤
│ 五 │小瑪莉（金銀豹）      │一台（含ＩＣ板二片）│一百元開一百分    │
├──┼───────────┼──────────┼─────────┤
│ 六 │賽狗                  │一台（含ＩＣ板二片）│不詳              │
├──┼───────────┼──────────┼─────────┤
│ 七 │賭資                  │三千六百三十元（起訴│                  │
│    │                      │書誤載為三千六百元）│                  │
├──┼───────────┼──────────┤                  │
│ 八 │贈分單                │一張                │                  │
├──┼───────────┼──────────┤                  │
│ 九 │輸贏表                │一張                │                  │
├──┼───────────┼──────────┤                  │
│ 十 │開分鑰匙              │三支                │                  │
├──┼───────────┼──────────┤                  │
│十一│監視鏡頭              │五個                │                  │
├──┼───────────┼──────────┤                  │
│十二│監視螢幕              │四個                │                  │
└──┴───────────┴──────────┴─────────┘


司法院資訊處製作；財團法人民間司法改革基金會備份。
